# 本年度联营企业变成控股子公司的现金流量表合并

提问人：金宝妈咪 时间：2020-12-31 08:05:02
请教各位老师：
A公司持有B公司45%股权，对其有重大影响，按联营企业核算，本年度新购入6%股权，合计持股51%，对B公司形成控制。
本年度将B公司纳入合并报表时，假设购买6%股权的购买日为 1 月 1 日，控制日为 1 月 1 日，则需将 1 月 1 日至报表日的B公司现金流量表纳入合并报表，但A公司合并现金流量表期初现金及现金等价物余额不包含B公司的期初现金及现金等价物余额，请教各位老师，这种情况下，如何将B公司的期初现金及现金等价物余额并入本年度的合并现金流量表？

回答人：chenyiwei
如果A取得B的控制权构成非同一控制下合并的，则在A的合并现金流量表中，应将购买日支付的收购价款减去B于购买日持有的现金及现金等价物余额，按净额列报为“取得子公司或其他营业单位支付的现金净额”（如为负数，则为“收到其他与投资活动有关的现金”）。
如果构成同一控制下企业合并，则因为需追溯重述前期合并现金流量表，视同此前已经纳入合并，故在合并日对B的现金及现金等价物余额无需特殊处理，但需将合并日支付的收购价款作为“支付其他与筹资活动有关的现金”。